Inventaris van het archief van het Registratuurbureau (ODRP) van de Vereniging van Nederlandse Gemeenten (VNG), 1909-1977
Nationaal Archief, Den Haag
- Advisering wet- en regelgeving, H.
  - Archiefcommissie VNG., 1924-1973; 60-61, 109-114; 8 omslagen
    - Agenda's, notulen, opheffing in 1973. 1924-1964, 1973, 60; 9.2
    - Vergaderstukken. Wijziging Archiefwet. dossier I. 1946-1951, 109; 16.1
    - Vergaderstukken. Wijziging Archiefwet. dossier II. 1952-1956, 110; 16.2
    - Vergaderstukken. Wijziging Archiefwet. dossier III. 1956-1965, 111; 16.3
    - Uitvoeringsmaatregelen Archiefwet. Archiefbesluit. dossier I. 1960-1962, 112; 16.4
    - Uitvoeringsmaatregelen Archiefwet. Archiefbesluit. dossier II. 1962-1963, 61; 9.3
    - Uitvoeringsmaatregelen Archiefwet. Archiefbesluit. dossier III. 1963-1965, 113; 17.1
    - Regelingen ingevolge artt. 23 en 25 van de Archiefwet 1962. 1961-1966, 114; 17.2
  - Verkorting overbrengingstermijn., 1975; 90; 13.7; 1 omslag
  - Aanwijzingen bij de bouw en de inrichting van archiefbewaarplaatsen., 1956-1963; 91; 13.8; 1 omslag
  - Regels voor de bouw en inrichting van archiefbewaarplaatsen., 1975; 92; 13.9; 1 omslag
  - Technische (partiële) herziening Archiefwet en Archiefbesluit., 1976; 115; 17.3; 1 omslag
  - Model-archiefverordening., 1962-1975; 116; 17.4; 1 omslag
  - Lijst van voor vernietiging in aanmerking komende stukken in gemeentearchieven, dagtekenende van na 1850., 1947; 117; 17.5; 1 omslag
  - Opstellen nieuwe vernietigingslijst., 1969-1976; 118; 17.6; 1 omslag
  - Criteria voor het vernietigen. Rapport van H.J. van Meerendonk., 1974; 119; 17.7; 1 omslag
  - Algemene regels voor de verzorging van gemeente-archieven., 1929-1950; 122; 18.3; 1 omslag
  - Eisen voor papier en inkt., 1933-1949; 123; 18.4; 1 omslag
- Werkgroepen en commissies, J.
  - Commissie betreffende de verzorging van gemeentearchieven., 1924-1964; 59; 9.1; 1 omslag
  - Bijeenkomsten uitgaande van het Registratuurbureau t.b.v. grotere stedelijke gemeenten., 1946-1965; 74; 11.7; 1 omslag
  - Werkgroep Interne Zaken grote gemeenten. Richtlijnen en taakinventarisatie. Instelling., 1966-1968; 75; 12.1; 1 omslag
  - Vergaderingen van voorzitters en secretarissen van werkgroepen grote gemeenten., 1967-1971; 76; 12.2; 1 omslag
  - Indeling district Noordoost in werk- en contactgroepen., 1967-1971; 77; 12.3; 1 omslag
  - Werkgroep West I., 1967-1971; 78; 12.4; 1 omslag
  - Werkgroep West II., 1965-1972; 79; 12.5; 1 omslag
  - Werkgroep Zuid., 1967-1970; 80; 12.6; 1 omslag
  - Werkgroep provinciale griffies. Agenda's, notulen van bijeenkomsten., 1947-1965; 81; 12.7; 1 omslag
  - Bijeenkomsten chefs Interne Zaken van provinciale planologische diensten., 1967-1974; 82; 12.8; 1 omslag
    Met structuurplan en code van PPD Zeeland.
  - Bijeenkomsten van politieadministrateurs., 1949-1951; 83; 12.9; 1 omslag
  - Werkgroep tekeningenbeheer., 1960-1962; 84; 13.1; 1 omslag
  - Bijeenkomsten chefs Interne Zaken van gemeentewerken., 1968; 85; 13.2; 1 omslag
  - Studieclub voor gemeentelijke documentatie (subsidie)., 1931-1946; 87; 13.4; 1 omslag
  - Overlegorgaan Registratuur. Samenstelling, doelstelling., 1972-1974; 88; 13.5; 1 omslag
  - Overlegorgaan Registratuur. Vergaderingen., 1972-1977; 89; 13.5; 1 omslag
  - Besprekingen met de Permanente commissie post- en archiefzaken bij de rijksadministratie, het NIDER en de VNG inzake de methode van archiefordening bij de overheid., 1952-1953; 127; 19.3; 1 omslag
  - Studiecommissie tekeningenbeheer VNG., 1961-1966; 129-132; 4 omslagen
    - Dossier I. 1963-1962, 129; 20.1
    - Dossier II. 1961-1963, 130; 20.2
    - Dossier III. Ontwerp-rapport, behandeld in Maastricht. 1962, 131; 20.3
    - Dossier IV. Concept-eindrapport NIDER-VNG. 1963-1966, 132; 20.4
  - Studiekring voor Overheidsdocumentatie SOD en Vereniging van Archivarissen (VAN)., 1931-1976; 176; 26.4; 1 omslag